【裁判字號】    92,易,1807
【裁判日期】    920708
【裁判案由】    竊盜
【裁判全文】
臺灣板橋地方法院刑事判決                        九十二年度易字第一八○七號
    公  訴  人  臺灣板橋地方法院檢察署檢察官
    被      告  甲○○
右列被告因竊盜案件，經檢察官提起公訴（九十二年度偵字第五二七五號），本院判
決如左：
      主      文
甲○○連續竊盜，處有期徒刑陸月，如易科罰金以佰元折算壹日。
      事      實
一、甲○○係俊立有限公司（下稱：俊立公司）負責人，於民國九十一年十月間某日
    將俊立公司所有位於中興百貨地下一樓之松菊日本料理攤位經營權及經營該攤位
    使用之ＤＶ－二六八八號牌自用小客車，均出讓予乙○○經營、管理，並將俊立
    公司於合作金庫銀行長春分行所開設帳號0000000000000號之帳戶
    印鑑、存摺交由乙○○保管，詎其明知上開車輛及帳戶內款項已屬乙○○所有，
    竟基於為自己不法所有之概括犯意，先於九十二年二月二十四日凌晨三時許，以
    其原持有上開車輛之鑰匙一支，在基隆市○○路與愛一路口竊取上開車輛；復於
    同年月二十六日，向合作金庫銀行長春分行申請辦理上開帳戶變更印鑑、補發存
    摺等手續，而於同年三月十二日以由語音轉帳方式，盜領上開帳戶內新台幣（下
    同）五十五萬一千八百元。
二、案經乙○○訴由臺北縣政府警察局移請臺灣板橋地方法院檢察署檢察官偵查起訴
    。
      理      由
一、訊據被告甲○○固對其於前開各該時地有駕駛上述自用小客車及領取款項之事實
    供承不諱，惟矢口否認有何竊盜之犯行，辯稱：其仍係俊立公司之負責人，且其
    僅有出讓料理店之經營權，並未出讓上述自用小客車，另其係在九十二年三月五
    日始簽具讓渡書，故在此之前該車及帳戶存款均係其所有，其並未竊盜云云。經
    查，右揭犯罪事實，業據告訴人乙○○於偵查中到庭指證歷歷，證人即俊立公司
    職員劉偉豪、潘建洲於偵查中並均到庭證稱：九十一年十月後俊立公司就由乙○
    ○經營、管理，被告在公司內係擔任廚師，並工作到二月底，而ＤＶ－二六八八
    號牌自用小客車鑰匙係放在公司裡面，是員工要去補貨時使用等情明確，而查，
    俊立公司現仍登記為被告所有乙節，有臺北市政府營利事業登記證一件附卷可稽
    ，故證人劉偉豪、潘建洲上述所指告訴人出讓予被告經營者，應係料理店之經營
    權，尚非俊立公司，其等所述之「公司」，應係料理店之誤，此觀諸告訴人與被
    告書具之讓渡書內容載為「本人甲○○與中興百貨地下一樓松菊日本料理所簽之
    約（俊立有限公司）願讓渡給乙○○女士‧‧‧‧‧」等語自明，是被告辯稱俊
    立公司仍為其所有，尚非不可採信，然縱俊立公司仍為被告所有，茲所應審究者
    ，仍為被告是否有權使用上述自用小客車及提領款項等節。則查，依上述證人之
    證詞，自九十一年十月底即已由告訴人經營該料理店，而上述自用小客車及帳戶
    既均係供經營該店使用之用，是應屬告訴人所有無訛，另被告雖於九十二年三月
    五日始與告訴人簽具讓渡書，惟其竟於同年月二十六日，向合作金庫銀行長春分
    行申請辦理上開帳戶變更印鑑、補發存摺等手續，而於同年三月十二日以由語音
    轉帳方式自帳戶內提款，衡情應係為遂行其竊取款項之目的至為明灼，足徵其有
    竊盜之犯意及行為甚明。此外，並有上開帳戶往來紀錄與車輛竊盜、車牌失竊資
    料個別查詢報表－查詢車輛認可資料及贓物認領收據等件附於偵查卷可參，從而
    本件事證已明，被告竊盜之犯行洵堪認定，應依法論科。
二、被告意圖為自己不法之所有，而於前開時地二次竊取他人之動產，核其各該所為
    均係犯刑法第三百二十條第一項之竊盜罪。其先後二次竊盜犯行，時間緊接，犯
    罪構成要件相同，顯係基於概括犯意反覆為之，為連續犯，應論以之一竊盜罪，
    並依法加重其刑。爰審酌被告之素行，與其行竊之手段、所竊財物價值、所生危
    害及其犯後態度不佳猶飾詞否認犯行等一切情狀，量處如主文所示之刑，並諭知
    易科罰金之折算標準，以示懲儆。至被告用以行竊前開自用小客車之鑰匙，已屬
    告訴人所有，本院即不予宣告沒收，附此敘明。
據上論斷，應依刑事訴訟法第二百九十九條第一項前段，刑法第五十六條、第三百二
十條第一項、第四十一條第一項前段，罰金罰鍰提高標準條例第二條，判決如主文。
本案經檢察官郭緯中到庭執行職務。
中        華      民      國      九十二    年      七    月    八      日
                                      臺灣板橋地方法院刑事第五庭
                                          法  官  邱 靜 琪
右正本證明與原本無異。
如不服本判決，應於判決送達後十日內向本院提出上訴狀 (應附繕本) ，上訴於臺灣
高等法院。
                                          書記官  黃 頌 棻
中        華      民      國      九十二    年      七    月    九      日
附錄本案論罪科刑法條全文：
刑法第三百二十條
意圖為自己或第三人不法之所有，而竊取他人之動產者，為竊盜罪，處五年以下有期
徒刑、拘役或五百元以下罰金。
意圖為自己或第三人不法利益，而竊佔他人之不動產者，依前項之規定處斷。
前二項之未遂犯罰之。


司法院資訊處製作；財團法人民間司法改革基金會備份。
